臺灣板橋地方法院刑事判決　　　　　　　 96年度易字第252號
公　訴　人　臺灣板橋地方法院檢察署檢察官
被　　　告　丁○○
　　　　　　戊○○
　　　　　　乙○○
　　　　　　　　　　前住屏東縣.
上列被告等因竊盜等案件，經檢察官提起公訴（95年度偵字第23
048 號、第24920 號），本院判決如下：
    主  文
丁○○竊盜，累犯，處有期徒刑捌月；又結夥三人以上竊盜，累
犯，處有期徒刑壹年貳月。應執行有期徒刑壹年捌月。
戊○○收受贓物，處有期徒刑參月；又結夥三人以上竊盜，處有
期徒刑柒月。應執行有期徒刑捌月。
乙○○公訴不受理。
    事  實
一、丁○○前有多次竊盜前科，其於民國88年間因竊盜案件，經
    臺灣桃園地方法院以88年度易字第408 號判決處有期徒刑10
    月確定；復於88年間因竊盜案件，經臺灣高雄地方法院以88
    年度易字第4373號判決處有期徒刑1 年2 月，並諭知應於刑
    之執行前令入勞動場所強制工作3 年，嗣經臺灣高等法院高
    雄分院以89年度上易字第126 號判決駁回上訴而確定；上開
    二案確定判決所宣告之刑，並經臺灣高等法院高雄分院以89
    年度聲字第115 號裁定應執行有期徒刑1 年9 月確定，已於
    95年3 月26日縮刑期滿執行完畢。詎丁○○仍不知悔改，竟
    意圖為自己不法之所有，於95年9 月9 日12時許，在桃園縣
    八德市之「大南市場」內，利用人潮眾多之機會，趨近在某
    服飾店選購商品之甲○○，趁甲○○疏於注意之際，伸手拉
    開甲○○隨身背包之拉鏈後，徒手竊取甲○○所有、置於背
    包內之SONY ERICSSON 牌行動電話1 支（序號000000000000
    00000 號），得手後離開現場。嗣丁○○於數日後之某時，
    前往其妹戊○○位於屏東縣萬巒鄉○○村○○路118 號住處
    ，向戊○○出示其上開竊得之行動電話1 支，並表明願將該
    行動電話1 支交由戊○○使用。戊○○明知該行動電話1 支
    係屬來路不明之贓物，竟仍基於收受贓物之犯意，當場向丁○○收受之。
二、丁○○另與戊○○、乙○○（戊○○之配偶，嗣於95年12月
    21日死亡）結夥三人，共同基於意圖為自己不法所有之犯意
    聯絡，於95年10月1 日中午前之某時，由乙○○駕駛車牌號
    碼4027-PY 號自用小客車，搭載丁○○、戊○○至臺北縣新
    莊市○○街之「宏泰市場」，丁○○、戊○○隨即下車進入
    該市場內尋找行竊目標，乙○○則留在車上準備接應，嗣丁○○、戊○○於鎖定目標後，趨近在某服飾店選購商品之丙○○，趁丙○○疏於注意之際，由戊○○撐傘在旁把風及遮
    掩，再由丁○○伸手拉開丙○○隨身背包之拉鏈後，徒手竊
    取丙○○所有、置於背包內之女用皮夾1 個（內有現金新臺
    幣《下同》9,550 元、信用卡及金融卡各4 張、身分證及健
    保卡各1 張、麗嬰房100 元禮券3 張等物）。得手後，丁○○、戊○○旋離開該服飾店，嗣丁○○在另一家商店購買牛
    仔褲，並從上開竊得女用皮夾內取出現金500 元花用後，由
    戊○○以行動電話聯絡乙○○駕駛上開自用小客車至市場出
    口，接應丁○○、戊○○上車，並在車內朋分贓款，由丁○○從上開竊得女用皮夾內取出花用後之剩餘現金9,050 元（
    9,550 －500 ＝9,050） ，將其中6,000 元交予戊○○，餘
    款據為己有。嗣於同日12時許，為現場監控警員在臺北縣新
    莊市○○街與中港路口攔停查獲，起出上開女用皮夾及贓款
    ，並從戊○○身上扣得前揭甲○○失竊之行動電話1 支，始
    悉上情。
三、案經臺北市政府警察局移送臺灣板橋地方法院檢察署檢察官
    偵查起訴。
    理  由
壹、有罪部分：
一、關於證據能力：按被告以外之人於審判外之言詞或書面陳述
    ，除法律有規定者外，不得作為證據，刑事訴訟法第159 條
    第1 項固定有明文。惟被告以外之人於審判外之陳述，雖不
    符同法第159 條之1 至之4 之規定，而經當事人於審判程序
    同意作為證據，法院審酌該言詞陳述或書面陳述作成時之情
    況，認為適當者，亦得為證據；當事人、代理人或辯護人於
    法院調查證據時，知有第159 條第1 項不得為證據之情形，
    而未於言詞辯論終結前聲明異議者，視為有前項之同意，此
    亦據同法第159 條之5 規定甚明。查本件被告丁○○、戊○○二人及檢察官於本院準備程序中均未就證據能力提出爭執
    ，且迄於言詞辯論終結前，亦未就本院所調查之證據主張有
    刑事訴訟法第159 條第1 項不得為證據之情形，應認均已同
    意得作為本案之證據。從而，下述證據縱有屬傳聞證據，且
    不符刑事訴訟法第159 條之1 至之4 之規定者，經本院審酌
    各該證據資料作成時之一切客觀情況，認無不適當之情事，
    均認有證據能力，合先敘明。
二、普通竊盜部分：被告丁○○於上揭時、地，以上揭手法，竊
    取SONY ERICSSON 牌行動電話1 支（序號0000000000000000
    0 號）之事實，迭據被告丁○○於警詢、偵訊及本院審理時
    坦承不諱，核與被害人甲○○於警詢時指述之失竊情節（見
    95年度偵字第24920 號卷第27至29頁）相合，並有贓物認領
    保管單1 紙（同上卷第32頁）、贓證物照片2 幀（同上卷第
    33頁）附卷可稽，足認被告丁○○之自白與事實相符，應可
    採信，事證甚為明確。
三、收受贓物部分：訊據被告戊○○固坦承其於95年9 月間某時
    ，在其位於屏東縣萬巒鄉○○村○○路118 號住處，曾收受
    丁○○竊得之上開行動電話1 支，惟矢口否認有收受贓物犯
    行，辯稱：丁○○將上開行動電話1 支交給伊時，表示該行
    動電話是丁○○自己買來的，因為該行動電話很新，伊認為
    應該是買來的沒錯，並未懷疑其來歷不明云云。經查：上開
    行動電話1 支，為丁○○實行上揭竊盜犯行所得之財物，已
    如前述，自屬贓物。而丁○○將該贓物交給被告戊○○時，
    係向被告戊○○諉稱該物係伊撿到的，未曾表示係合法買來
    之物，此據丁○○於警詢時陳明在卷（見95年度偵字第2304
    8 號卷第13頁），被告戊○○所辯丁○○有表示係買來的云
    云，已屬虛構。況被告戊○○是丁○○之胞妹，素知丁○○
    有竊盜前科，且丁○○當時並無工作，甚至需借錢度日，此
    觀被告戊○○於偵訊時之供詞甚詳（同上卷第65頁）；又本
    案為警查獲後，經警將上開行動電話1 支發還被害人甲○○
    審視後，確認該行動電話內仍留存甲○○先前輸入之親友電
    話資料，有甲○○於警詢時之指述可憑（見95年度偵字第24
    920 號卷第28頁），是依被告戊○○所認識之丁○○素行及
    經濟狀況，對於丁○○當時突然拿出1 支行動電話，表明願
    意無條件交給被告戊○○使用，且該行動電話內仍留有不認
    識者之電話資料，值此情形，被告戊○○豈有不懷疑該行動
    電話之來歷不明之理？參諸被告於偵訊時所供：（問：你有
    無詢問丁○○手機來源？）沒有，但我有「半開玩笑」（筆
    錄誤植為「辦開玩笑」）問她是否她買的，但她只有笑一笑
    等語（見95年度偵字第23048 號卷第65頁），益徵被告戊○○自始亦不認為丁○○有資力可以購買行動電話送人，才沒
    有問明來源，而僅以「半開玩笑」之語氣提出質疑，縱令丁○○當時未明確肯認上開行動電話1 支是行竊所得，惟被告
    戊○○主觀上已知悉該行動電話是來路不明之贓物乙節，可
    謂昭然若揭。從而，此部分之事證亦屬明確，被告戊○○收
    受贓物之犯行同堪認定。
四、結夥三人竊盜部分：訊據被告丁○○、戊○○對於乙○○曾
    於95年10月1 日中午前之某時，駕駛車牌號碼4027-PY 號自
    用小客車，搭載渠二人至臺北縣新莊市○○街之「宏泰市場
    」，渠二人隨即下車進入該市場內，嗣被告丁○○有竊取被
    害人丙○○所有之女用皮夾1 個（內有現金9,550 元、信用
    卡及金融卡各4 張、身分證及健保卡各1 張、麗嬰房100 元
    禮券3 張等物），於返回車上後，並交付其中6,000 元給被
    告戊○○等情，固皆坦承不諱，惟均矢口否認有結夥三人竊
    盜之犯行。被告丁○○辯稱：當時僅伊一人行竊，戊○○及
    乙○○均不知情云云；被告戊○○辯稱：當時伊與丁○○進
    入市場後，各逛各的，伊不知道丁○○在行竊財物，更未參
    與，嗣丁○○上車後，坐在車子後座，伊坐在副駕駛座，沒
    有回頭看丁○○，不知道丁○○交給伊之6,000 元之來源云
    云。經查：
（一）被告丁○○曾於上揭時、地，下手竊取被害人丙○○所有
      上開財物之事實，迭據被告丁○○於警詢、偵訊及本院審
      理時自白無訛，核與被害人范芷菁於警詢時指述之失竊情
      節（見95年度偵字第23048 號卷第23至25頁）相合，並有
      贓物認領保管單1 紙（見95年度偵字第24920 號卷第24頁
      ）、贓證物照片2 幀（同上卷第26頁）附卷可稽，足認被
      告丁○○此部分之自白與事實相符，應可採信。
（二）證人即查獲警員潘文濱於檢察官偵訊時具結證稱：當天我
      跟同事陳坤彬負責執行防扒竊勤務，針對扒竊慣犯遊走之
      臺北縣市做查緝巡視，我們到臺北縣新莊市○○街之「宏
      泰市場」巡視，發現丁○○、戊○○二人一前一後，依照
      我們判斷，他們有扒竊舉動，但尚未得逞，我們就開始注
      意他們，鎖定他們為目標，丁○○就在被害人買衣服的店
      內假裝要購物，戊○○就在店外拿著洋傘把風，我們注意
      到丁○○要下手時，拿衣服靠近被害人旁邊，戊○○就走
      進店內，故意將傘一開一合做遮掩的動作，依我們的經驗
      ，認為丁○○已經得手，後來丁○○、戊○○就一前一後
      離開，走到另一家店去購買牛仔褲，丁○○從竊得的皮夾
      內拿出一張500 元購物，我們就確定他們已經得手，我的
      同事陳坤彬就鎖定戊○○，當時看到戊○○在打電話聯絡
      ，然後就一前一後走出市場，有一部車號4027-PY 號藍色
      小客車來接應他們，在他們還沒上車前，我們一直密切注
      意他們沒有把東西往外丟的行為，她們從「宏泰市場」上
      車離開，到了中港路口時，我們就攔截他們等語（見95年
      度偵字第24920 號卷第62頁）。徵諸被告戊○○於警詢及
      偵訊時之供述，亦坦承當時進入市場後，丁○○走到哪裡
      、伊跟到哪裡，且確實有撐傘遮掩之動作等語（僅辯稱係
      在遮自己云云，見95年度偵字第23048 號卷第16頁、65頁
      ），堪認證人潘文濱之證詞應值採信，則被告戊○○於丁○○行竊之際，有在場把風、遮掩之行為，洵屬明確。被
      告戊○○所辯：當時伊與丁○○進入市場後，各逛各的，
      伊不知道丁○○在行竊財物云云，委不足採。
（三）被告丁○○於行竊得手後，隨即與被告戊○○離開行竊現
      場，嗣被告丁○○在另一家商店購買牛仔褲，並從上開竊
      得女用皮夾內取出現金500 元花用後，由被告戊○○以行
      動電話聯絡乙○○駕駛上開自用小客車至市場出口，接應
      被告丁○○、戊○○上車等情，有證人潘文濱之前揭證述
      可稽。又被告丁○○於上車後，從上開竊得女用皮夾內取
      出剩餘現金加以清點，確認仍有9,050 元之後，旋將其中
      6,000 元交予戊○○之事實，此據被告丁○○供明在卷。
      就交付金錢之原因，被告丁○○起初供稱不想放太多錢在
      身上，所以請戊○○代為保管（見95年度偵字第23048 號
      卷第11頁）；被告戊○○則稱：丁○○上車後說有人在跟
      蹤，就拿6,000 元給伊放著，伊就把錢放進伊之皮包內云
      云（同上卷第16頁）。嗣被告丁○○於本院準備程序時，
      改稱伊係為償還先前向戊○○借款之債務，始交給戊○○
      6,000 元云云（見本院卷第45頁），渠等前後供詞相歧，
      已見其虛。查被告丁○○在市場內行竊，由被告戊○○在
      旁把風、遮掩，已如前述，渠二人於行竊得手，返回車上
      之後，被告丁○○旋將竊得財物之其中6,000 元交給被告
      戊○○，謂非分贓，孰人能信？而被告乙○○係被告丁○○之妹夫、被告戊○○之配偶，關係密切，且渠三人均住
      在屏東縣萬巒鄉，竟由被告乙○○駕車長途拔涉搭載被告
      丁○○、戊○○二人至臺北縣新莊市之市場，於被告丁○○、戊○○下車進入市場行竊得手後，旋駕車接應渠二人
      上車，且任由在車內朋分贓款，足認被告乙○○亦有在場
      參與被告丁○○、戊○○之竊盜犯行，擔任駕車搭載渠二
      人前往案發現場及接應離開之工作，其與被告丁○○、戊○○間有犯意聯絡及行為分擔，至為灼然。被告乙○○（
      嗣已歿）於警詢及偵訊時否認參與竊行、被告戊○○辯稱
      不知道丁○○當時行竊財物，而被告丁○○亦附合渠二人
      辯詞，迭稱當時僅伊一人行竊云云，洵屬飾詞卸責之詞，
      均不足採。
（四）綜上所述，此部分之事證已臻明確，被告丁○○、戊○○
      結夥三人竊盜之犯行均堪認定，應依法論科。
五、核被告丁○○所為，係犯刑法第320 條第1 項之普通竊盜罪
    、同法第321 條第1 項第4 款之結夥三人以上竊盜罪。核被
    告戊○○所為，係犯刑法第349 條第1 項之收受贓物罪、同
    法第321 條第1 項第4 款之結夥三人以上竊盜罪。就結夥三
    人以上竊盜罪部分，被告丁○○、戊○○與乙○○間，互有
    犯意聯絡及行為分擔，為共同正犯。被告丁○○、戊○○分
    別所犯上開二罪，均係各別起意為之，應予分論併罰。又被
    告丁○○前於88年間因竊盜案件，經臺灣桃園地方法院以88
    年度易字第408 號判決處有期徒刑10月確定；復於88年間因
    竊盜案件，經臺灣高雄地方法院以88年度易字第4373號判決
    處有期徒刑1 年2 月，並諭知應於刑之執行前令入勞動場所
    強制工作3 年，嗣經臺灣高等法院高雄分院以89年度上易字
    第126 號判決駁回上訴而確定；上開二案確定判決所宣告之
    刑，並經臺灣高等法院高雄分院以89年度聲字第115 號裁定
    應執行有期徒刑1 年9 月確定，已於95年3 月26日縮刑期滿
    執行完畢等情，有臺灣高等法院被告前案紀錄表存卷可考，
    其於有期徒刑執行完畢後，5 年以內故意再犯本件有期徒刑
    以上之上開二罪，皆為累犯，均應依刑法第47條第1 項規定
    加重其刑。爰審酌被告丁○○前有多次竊盜前科，甫經入監
    執行完畢，仍不知悔改，先後實施上揭二次竊盜犯行，惡性
    非輕；被告戊○○前無犯罪科刑紀錄，素行尚佳，惟不思以
    正當途徑取財，竟向其姊即被告丁○○收受贓物，嗣變本加
    厲，與被告丁○○、其夫乙○○結夥三人行竊，兼衡被告二
    人之犯罪動機、目的、手段、分工情形、所得財物之價值、
    對於被害人所生危害程度，及犯罪後之態度等一切情狀，分
    別量處如主文所示之刑，並定應執行刑，以示懲儆。
貳、不受理部分：
一、公訴意旨另以：被告乙○○就前揭事實欄第二項所示犯行部
    分，亦有參與分工，因認涉犯刑法第321 條第1 項第4 款之
    結夥三人以上竊盜罪嫌。
二、按被告死亡者，於偵查中應為不起訴之處分；起訴之程序違
    背規定者，應諭知不受理之判決，並得不經言詞辯論為之，
    刑事訴訟法第252 條第6 款、第303 條第1 款、第307 條分
    別定有明文。
三、本件被告乙○○等人涉犯竊盜案件，經檢察官於96年1 月25
    日提起公訴在案。經查：被告乙○○於檢察官提起公訴前，
    業於95年12月21日死亡，有屏東縣萬巒鄉戶政事務所96年2
    月7 日屏巒戶字第0960000194號函附之死亡登記申請書、死
    亡證明書等影本各1 件在卷可證（見本院卷第33至35頁）。
    揆諸前揭規定，此部分原應為不起訴之處分。從而，檢察官
    對被告乙○○提起公訴，此部分起訴之程序違背規定，爰不
    經言詞辯論，逕為不受理之諭知。
據上論斷，應依刑事訴訟法第299 條第1 項前段、第303 條第1
款、第307 條，刑法第28條、第320 條第1 項、第321 條第1 項
第4 款、第349 條第1 項、第47條第1 項、第51條第5 款，判決
如主文。
本案經檢察官沈志成到庭執行職務。
中　　華　　民　　國　　96　　年　　5 　　月　　3 　　日
                  刑事第十五庭  審判長法　官　陳鴻清
                                    　法　官　劉安榕
                                    　法　官　朱嘉川
以上正本證明與原本無異。
如不服本判決應於送達後10日內向本院提出上訴狀。
                                    　書記官　陳聖儒
中　　華　　民　　國　　96　　年　　5　　月　　10　 　日
附錄本案論罪科刑法條全文：
中華民國刑法第320 條：
意圖為自己或第三人不法之所有，而竊取他人之動產者，為竊盜
罪，處5 年以下有期徒刑、拘役或5 百元以下罰金。
意圖為自己或第三人不法之利益，而竊佔他人之不動產者，依前
項之規定處斷。
前二項之未遂犯罰之。
中華民國刑法第321 條：
犯竊盜罪而有左列情形之一者，處6月以上、5年以下有期徒刑：
一  於夜間侵入住宅或有人居住之建築物、船艦或隱匿其內而犯
    之者。
二  毀越門扇、牆垣或其他安全設備而犯之者。
三  攜帶兇器而犯之者。
四  結夥三人以上而犯之者。
五  乘火災、水災或其他災害之際而犯之者。
六  在車站或埠頭而犯之者。
前項之未遂犯罰之。
中華民國刑法第349 條：
收受贓物者，處3 年以下有期徒刑、拘役或5 百元以下罰金。
搬運、寄藏、故買贓物或為牙保者，處5 年以下有期徒刑、拘役
或科或併科1 千元以下罰金。
因贓物變得之財物，以贓物論。
